【裁判字號】    88,簡上,103
【裁判日期】    890414
【裁判案由】    竊盜
【裁判全文】
臺灣士林地方法院刑事判決                        八十八年度簡上字第一三號
    公  訴  人  臺灣士林地方法院檢察署檢察官
    上  訴  人
    即  被  告  乙○○
右列上訴人因竊盜案件，不服本院八十八年度湖簡字第四五六號中華民國八十八年十
月十五日第一審判決（聲請案號：八十八年度偵字第八七五九號），提起上訴，本院
管轄之第二審合議庭判決如左：
    主  文
上訴駁回。
    事  實
一、乙○○曾於民國八十四年間因犯竊盜罪，經臺灣板橋地方法院判處罰金三千元，
    如易服勞役以三百元折算一日確定，並於八十四年八月十七日執行完畢，猶不知
    悔改，因婚後須撫養無業之妻子，且須負擔購屋之貸款，欲減少家庭支出，竟意
    圖為自己不法之所有，於八十八年七月上旬，未經「健弘新世界劍橋特區」社區
    全體住戶之同意，而在屬於全體住戶須平均分擔之公共樓梯間照明燈之電源處，
    請不知情之朋友私接電線，至其台北縣汐止市○○○路二八五號二樓之一住處總
    電源，供己家用，竊得公共電氣使用，得以少繳電費約每月四百元。嗣於八十八
    年八月二十一日晚間十時許，因上開「健弘新世界劍橋特區」社區住戶向管理委
    員會檢舉，經管理委員報警，會同轄區員警當場查獲，並扣得乙○○所有，私接
    公共用電之電線一捲。
二、案經臺北縣警察局汐止分局移送臺灣士林地方法院檢察署檢察官偵查後聲請簡易
    判決處刑。
    理  由
一、本件上訴人即被告經合法傳喚，無正當理由不到庭，爰不待其陳述，逕行判決。
二、訊據上訴人即被告乙○○否認有前開犯行，辯稱：八十八年八月因上開住處跳電
    ，伊找不到電錶，所以請朋友為伊接上一條電線，僅供客廳照明云云。然查：前
    揭事實已據被告於警訊及檢察官訊問時供承不諱，核與上開社區管理委員甲○○
    於警訊及本院調查中所述情節相符，且被告被查獲當日，管理委員曾將大樓住戶
    用電全部關掉，結果發現只有被告家仍有用電照明之情，復據查獲之警員顏建邦
    到庭證述明確，此外，尚有被告私接公共用電之電線一捲扣案及查獲時所拍攝私
    接電線之照片十張附卷可證，被告所辯各節，顯屬避重就輕之詞，不足採信。本
    件事證明確，被告犯行洵堪認定，應依法論科。
三、核被告之行為，係犯刑法第三百二十三條、第三百二十條第一項之竊取準動產罪
    。原審適用前開法條及刑法第四十二條第二項、第三十八條第一項第二款，罰金
    罰鍰提高標準條例第一條前段、第二條，量處上訴人即被告罰金五千元，並諭知
    易服勞役之折算標準，認事用法並無不當，量刑亦屬妥適。上訴人上訴意旨以上
    開辯解徒指摘原判決不當，應認為無理由，予以駁回。
四、據上論斷，應依刑事訴訟法第四百五十五條之一第一項、第三項、第三百六十八
    條、第三百七十一條，判決如主文。
本案經檢察官黃惠玲到庭執行職務
中      華      民      國      八十九      年      四    月    十四    日
                                  臺灣士林地方法院刑事第二庭
                                      審判長法  官  李  錦  樑
                                            法  官  王  梅  英
                                            法  官  趙  文  卿
右正本證明與原本無異。
本件不得上訴。
                                            書記官  吳  雅  菁
中      華      民      國      八十九      年      四    月    十七    日


司法院資訊處製作；財團法人民間司法改革基金會備份。
